【裁判字號】    89,易,248
【裁判日期】    890713
【裁判案由】    贓物
【裁判全文】
臺灣基隆地方法院刑事判決                          八十九年度易字第二四八號
    公  訴  人  臺灣基隆地方法院檢察署檢察官
    被      告  丁○○
右列被告因贓物案件，經檢察官提起公訴（八十九年度偵字第一五九五號），本院判
決如左：
    主  文
丁○○收受贓物，累犯，處有期徒刑陸月，如易科罰金，以參佰元折算壹日。
    事  實
一、丁○○曾因違反麻醉藥品管理條例案件，於民國（下同）八十四年二月二十四日
    經臺灣臺北地方法院判處有期徒刑五月，確定後於八十四年六月廿二日易科罰金
    執行完畢。猶不知悔改，於八十八年七月間，明知綽號「阿川」之不詳姓名男子
    ，所持有之懸掛偽造車牌Ｘ二─四二六三號之自用小客車（原車牌為Ｆ二─二七
    九八號、引擎號碼為ILS4706T0000000，係車主乙○○於八十七年十二月二日七
    時許，在臺北縣板橋市○○路二三七號前遭竊）為來源不明之贓車，竟在台北縣
    瑞芳鎮工業區向「阿川」借得代步之用。迨至八十八年九月廿九日十五時三十分
    許，為警持搜索票於基隆市○○○路二之五十一號永信汽車商行，查獲丁○○送
    修之上開贓車，而循線得悉上情。
二、案經基隆市警察局移送台灣基隆地方法院檢察署檢察官偵查起訴。
    理  由
一、訊據被告丁○○固坦承有向不詳姓名男子「阿川」借用上開懸掛偽造Ｘ二─四二
    六三號自用小客車之事實，惟辯稱並不知該車係贓物云云。惟查：上開自用小客
    車係車主乙○○所有，於八十七年十二月二日七時許，在台北縣板橋市○○路二
    三七號住處前失竊乙情，業據被害人乙○○迭於警訊及本院調查時指訴綦詳，並
    有車輛竊盜車牌失竊資料個別查詢報表－查詢車輛認可資料、車籍作業系統─查
    詢認可資料及贓物保管單各一份在卷可按，且有尋獲失竊車輛之照片十八幀可資
    佐證，復經證人即查獲員警丙○○到庭證述屬實，該部自用小客車確屬贓車無誤
    。又被告於收受該自用小客車時，雖經綽號「阿川」之男子交付與偽造Ｘ二─四
    二六三號車牌相符之汽車行車執照一張，然該張汽車行車執照內容所載汽車顏色
    綠色，明顯與被告借得之上開汽車顏色藍色不同，且上開汽車車身烤漆亦有多處
    遺留原本藍色痕跡，在在顯示該輛偽懸車號Ｘ二─四二六三號汽車之來源有異；
    被告復未向綽號「阿川」之男子索取該車輛之其他證明文件，並在本院依被告所
    提供之資料調取可能為「阿川」者之名為甲○○口卡予其指認時，亦模糊其詞，
    無法確認是否，是被告既未能敘明交付車輛者之年籍資料以供查證，且之前已因
    向所稱「阿川」之人購得贓車而經判刑，自應對所稱「阿川」者交付之汽車更為
    注意，竟仍對前述疑點未經查證即予收受，顯與常情有違，足見被告於收受時即
    已知悉該車為贓車。綜上所述，被告所辯之詞要難採信，事證明確，其犯行洵堪
    認定。
二、核被告所為，係犯刑法第三百四十九條第一項之罪。查被告前因違反麻醉藥品管
    理條例案件，於八十四年二月二十四日經臺灣臺北地方法院判處有期徒刑五月，
    確定後於八十四年六月廿二日易科罰金執行完畢，此有台灣基隆地方法院檢察署
    刑案資料查註紀錄表在卷可稽，其於有期徒刑執行完畢後五年以內再犯有期徒刑
    以上之本罪，為累犯，依法應加重其刑。爰審酌被告犯罪之動機、目的、手段、
    品行、所生危害及犯罪後復飾詞卸責等一切情狀，量處如主文所示之刑，並諭知
    易科罰金之折算標準。
據上論斷，應依刑事訴訟法第二百九十九條第一項前段，刑法第三百四十九條第一項
、第四十七條、第四十一條、罰金罰鍰提高標準條例第一條前段、第二條，判決如主
文。
本案經檢察官林楨森到庭執行職務
中      華      民      國    八十九    年      七      月     十三     日
                                臺灣基隆地方法院刑事第二庭
                                        法      官  林玉珮
右正本證明與原本無異。
對於本件判決如有不服，應於收受送達後十日內，向本院提出上訴書狀，上訴於臺灣
高等法院，並按他造當事人之人數附具繕本。
                                        書  記  官  莊怡麗
中      華      民      國    八十九    年      七      月     十八     日
附錄論罪法條
刑法第三百四十九條第一項：
收受贓物者，處三年以下有期徒刑、拘役或五百元以下罰金。


司法院資訊處製作；財團法人民間司法改革基金會備份。
